臺灣臺中地方法院刑事裁定
111年度撤緩字第272號
聲  請  人  臺灣臺中地方檢察署檢察官
受  刑  人  林家慶


上列聲請人因受刑人於緩刑期內有得撤銷緩刑之原因，聲請撤銷
緩刑之宣告（111年度執聲字第2700號），本院裁定如下：
    主  文
林家慶之緩刑宣告撤銷。
    理  由
一、聲請意旨略以：受刑人林家慶（下稱受刑人）因竊盜案件，
    經本院111年度中簡字第125號判決拘役30日（共2罪），應
    執行拘役50日，緩刑2年，並應接受受理執行之地方檢察署
    所舉辦之法治教育2場次，緩刑期間付保護管束，於民國111
    年3月14日確定在案。惟受刑人經臺灣臺中地方檢察署（下
    稱臺中地檢署）多次傳喚均未遵期報到，足認受刑人顯已違
    反保安處分執行法第74條之2第2款、第4款之規定，合於刑
    法第75條之1第1項第4款所定撤銷緩刑宣告之原因，爰依刑
    事訴訟法第476條之規定聲請撤銷等語。
二、按受保護管束人在保護管束期間內，應服從檢察官及執行保
    護管束者之命令，受保護管束人違反上開規定情節重大者，
    檢察官得聲請撤銷保護管束或緩刑之宣告，保安處分執行法
    第74條之2第2款、同法第74條之3第1項分別定有明文。次按
    受保護管束人違反保安處分執行法第74條之2各款情形之一
    ，情節重大者，檢察官得聲請撤銷保護管束或緩刑之宣告，
    同法第74條之3第1項亦有明定。又該法第74條之3之立法理
    由為：「受保護管束人違反前條規定應遵守之事項，其情節
    重大者，足見保護管束處分已不能收效，得為撤銷保護管束
    或緩刑之宣告或假釋之事由，檢察官及典獄長應聲請撤銷，
    爰增訂本條。」準此，撤銷保護管束或緩刑宣告之要件為「
    違反保護管束應遵守之事項，情節重大，而可認保護管束處
    分已不能收效」者。是法院於個案中，對於受保護管束人違
    反保護管束規定者，仍應實質審酌其違反保護管束規定之情
    節是否重大，以及保護管束是否已不能收其效力，以衡量是
    否有撤銷緩刑之必要。
三、經查：
（一）受刑人前於110年間因竊盜案件，經本院111年度中簡字第
      125號判決拘役30日，共2罪，應執行拘役50日，緩刑2年
      ，並應接受受理執行之地方檢察署所舉辦之法治教育2場
      次，緩刑期間付保護管束，該判決於111年3月14日確定在
      案等情，有臺灣高等法院被告前案紀錄表、該判決書在卷
      可稽，先堪認定。
（二）上開判決確定後，臺中地檢署檢察官依受刑人戶籍地址臺
      中市○○區○○街000號送達執行傳票，傳喚受刑人應於111年
      5月4日上午10時30分，至臺中地檢署報到執行保護管束、
      法治教育，惟郵政機關就上開地址送達時未獲會晤受刑人
      本人，亦無受領文書之同居人或受僱人，於111年4月19日
      將執行傳票寄存送達於臺中市政府警察局烏日分局（下稱
      烏日分局）大肚派出所；嗣受刑人未遵期報到，臺中地檢
      署檢察官乃再次傳喚受刑人應於111年6月14日上午9時30
      分至該署報到，且囑託烏日分局員警送達傳票，經警於11
      1年5月25日前往受刑人上址戶籍地，因未獲會晤受刑人，
      遂將傳票交予同居人鄭麗卿收受；然受刑人仍未按時報到
      ，臺中地檢署檢察官又再次傳喚受刑人，命其應於111年8
      月25日下午2時至該署執行保護管束命令，亦囑託烏日分
      局員警送達傳票，經警於111年8月11日前往前址受刑人戶
      籍地送達時，因未獲會晤受刑人，亦無受領文書之同居人
      或受僱人，遂將執行傳票寄存送達在烏日分局大肚派出所
      ，而受刑人於上開應報到之日均無在監或在押等情，有戶
      役政連結作業系統、在監在押紀錄表、臺中地檢署歷次送
      達證書、臺中地檢署111年5月11日中檢謀冠111執保245字
      第1119050444號函、111年8月3日中檢永冠111執保245字
      第1119084034號函、烏日分局111年6月15日中市警烏分偵
      字第1110030983號函、111年8月22日中市警烏分偵字第11
      10048520號函暨檢附之送達照片附卷可證，並經本院調取
      臺中地檢署111年度執保字第245號、111年度執緩字第248
      號全卷核閱無訛。由上可知，受刑人經臺中地檢署檢察官
      多次合法傳喚，均未遵期至該署到案執行保護管束，顯見
      其全然漠視檢察官執行保護管束之命令，堪認受刑人於保
      護管束期間內，確有違反檢察官執行保護管束之命令，且
      違反情節重大，核與保安處分執行法第74條之2第2款及同
      法第74條之3第1項之規定相符，是本件聲請人之聲請，自
      應予准許。至聲請書雖另記載受刑人亦違反保安處分執行
      法第74條之2第4款及刑法第75條之1第1項第4款之規定，
      惟聲請理由並未說明受刑人違反保安處分執行法第74條之
      2第4款及刑法第74條第2項第1款至第8款所定負擔情節重
      大之具體情形，應係屬贅載，附此敘明。
（三）從而，檢察官聲請撤銷受刑人緩刑宣告，經核與保安處分
      執行法第74條之2第2款項所定撤銷緩刑宣告之規定相符，
      爰依同法第74條之3第1項之規定，撤銷受刑人之緩刑宣告
      。
四、依刑事訴訟法第476條，保安處分執行法第74條之2第2款、
    第74條之3第1項，裁定如主文。
中　　華　　民　　國　　111 　年　　11　　月　　28　　日
                  刑事第三庭    法  官  路逸涵
以上正本證明與原本無異。
如不服本裁定，應於收受送達後5日內向本院提出抗告狀。（應
附繕本）
                                書記官  黃于娟
中　　華　　民　　國　　111 　年　　11　　月　　28　　日